【裁判字號】    92,小上,65
【裁判日期】    920912
【裁判案由】    給付電信費
【裁判全文】
臺灣臺中地方法院民事裁定  九十二年度小上字第六五號
    上  訴  人  甲○○
    被  上訴人  中華電信股份有限公司台灣中區電信分公司
    法定代理人  陳瑞雄
右當事人間請求給付電信費事件，上訴人對於中華民國九十二年六月三十日本院臺中
簡易庭九十二年度中小字第一０七一號第一審小額民事判決提起上訴，本院合議庭裁
定如左：
    主      文
上訴駁回。
第二審訴訟費用新臺幣捌拾玖元由上訴人負擔。
    理      由
一、按對於小額程序之第一審裁判之上訴或抗告，非以其違背法令為理由，不得為之
    ；上訴狀內應記載上訴理由，表明(一)原判決所違背之法令及其具體內容，(二)依訴
    訟資料可認為原判決有違背法令之具體事實，民事訴訟法第四百三十六條之二十
    四第二項、第四百三十六條之二十五分別定有明文。所謂判決有違背法令，乃指
    判決不適用法規或適用不當，為同法第四百六十八條所明定，此亦為小額事件之
    上訴程序所準用（民事訴訟法第四百三十六條之三十二第二項參照）。而以判決
    有不適用法規或適用不當為上訴理由時，其上訴狀或理由書應有具體之指摘，並
    揭示該法規之條項或內容，若係成文法以外之法則，應揭示該法則之旨趣，倘為
    司法院解釋或最高法院之判例，則應揭示該判解之字號或其內容，如依民事訴訟
    法第四百六十九條所列第一款至第五款理由提起上訴時（第六款未準用，參照民
    事訴訟法第四百三十六條之三十二第二項規定），其上訴狀或理由書應揭示合於
    該條款之事實，上訴理由狀如未依此項方法表明者，即難認為已對原判決之違背
    法令有具體之揭示，其上訴自難認為合法，最高法院著有七十一年台上字第三一
    四號判例可資參照。又上訴不合法者，法院應以裁定駁回之，為民事訴訟法第四
    百七十一條第一項、第四百四十四條第一項前段所明定，且此於小額事件之上訴
    程序亦準用之（民事訴訟法第四百三十六條之三十二第二項參照）。
二、經查本件上訴人對本院臺中簡易庭九十二年度中小字第一０七一號第一審小額民
    事判決於九十二年七月廿九日提起上訴，僅就其是否曾實際使用所租用之電信電
    路而為事實上之爭執，並未具體表明原判決所違背之法令及其具體內容，有民事
    上訴狀一件附卷可稽，依民事訴訟法第四百三十六條之三十二第二項準用同法第
    四百七十一第一項之規定，上訴人之上訴自難認為合法，應予駁回。
三、據上論結，依民事訴訟法第四百三十六條之三十二第二項、第四百七十一條第一
    項、第四百四十四條第一項前段、第四百三十六條之十九第一項第九十五條、第
    七十八條，裁定如主文。
中      華      民      國    九十二    年      九      月     十二     日
                          臺灣臺中地方法院民事第三庭
~B審判長法官  張瑞蘭
~B法      官  許石慶
~B法      官  林宗成
右為正本係照原本作成
不得抗告
中      華      民      國    九十二    年      九      月     十二     日
~B法院書記官


司法院資訊處製作；財團法人民間司法改革基金會備份。
